【裁判字號】    97,易,2632
【裁判日期】    970930
【裁判案由】    傷害等
【裁判全文】
臺灣臺中地方法院刑事判決              97年度易字第2632號
公  訴  人  臺灣臺中地方法院檢察署檢察官
被      告  乙○○
上列被告因傷害等案件，經檢察官提起公訴（97年度偵字第9700號
），本院判決如下：
    主    文
乙○○傷害人之身體，處拘役肆拾日，如易科罰金，以新臺幣壹
仟元折算壹日；又損壞他人行動電話，足以生損害於他人，處拘
役貳拾日，如易科罰金，以新臺幣壹仟元折算壹日；應執行拘役
伍拾日，如易科罰金，以新臺幣壹仟元折算壹日。
    犯罪事實
一、乙○○於民國96年12月26日下午2時許，在臺中市○○路8巷
    1-4號住處前，因不滿丙○○不聽勸告，仍至該處找尋其女
    兒廖雅名，欲將丙○○趕離該處，先基於毀損之犯意，將丙
    ○○所有之諾基亞牌行動電話1支（約價值新臺幣1萬元）丟
    擲在地，致不堪使用，足生損害於丙○○，另基於傷害之故
    意，以鍋子、碗、盤等物丟打丙○○，並以菜刀丟砍丙○○
    之雙手，致丙○○受有左手上臂（3x1x0.5公分）、左手前
    臂（1x0.5x0.3公分）穿刺傷、左手第2-5指擦挫傷等傷害。
二、案經丙○○訴由臺中市警察局第二分局報請臺灣臺中地方法
    院檢察署檢察官偵查起訴。
    理    由
一、按刑事訴訟法第159條之5規定：「被告以外之人於審判外之
    陳述，雖不符前四條之規定，而經當事人於審判程序同意作
    為證據，法院審酌該言詞陳述或書面陳述作成時之情況，認
    為適當者，亦得為證據。當事人、代理人或辯護人於法院調
    查證據時，知有第159條第1項不得為證據之情形，而未於言
    詞辯論終結前聲明異議者，視為有前項之同意。」，其立法
    意旨在於傳聞證據未經當事人之反對詰問予以核實，原則上
    先予排除，惟若當事人已放棄詰問或未聲明異議，基於證據
    資料愈豐富，愈有助於真實發現之理念，且強化言詞辯論主
    義，法院自可承認該傳聞證據例外擁有證據能力。經查，本
    件被告在本院言詞辯論終結前，並未就證人廖永進於警詢時
    、廖雅名於警詢及檢察官偵訊時、證人郭永明於檢察官訊問
    時所證述之內容聲明異議，依上開規定說明，應視為同意其
    證言作為證據，且本院審酌上開證人證言作成時之情況，查
    無其他不法之情狀，足認為得為本案之證據，而有證據能力
    ，先予敘明。
二、訊據被告乙○○固坦承於上開時、地傷害告訴人丙○○之事
    實，惟矢口否認有為前揭損壞告訴人所有行動電話1支之犯
    行，且辯稱：告訴人帶到警局的手機是壞掉的，但非伊所毀
    損，係告訴人自行將手機掉落而毀損等詞；惟查，上開犯罪
    事實，業據證人即告訴人於偵查中證述綦詳（見臺灣臺中地
    方法院檢察署檢察官96年度偵字第9700號頁22、23），且於
    本院審理行交互詰問時復具結證稱：伊於96年12月26日下午
    2時許，出現在被告位於臺中市○○路8巷1-4號住處前，被
    告很生氣，就從伊手中取走手機摔在地上，手機因而無法使
    用且外觀也破損，沒有辦法修補等語明確（見本院卷頁25）
    ，而本院當庭勘驗上開行動電話確如偵查卷附手機照片所示
    手機下方與手機本體已經破損分離之情形，衡情，已非單純
    手機掉落所造成之損害，應係有強力外力摔擲所致，故認為
    告訴人上開證述內容較為可信，是被告辯述前開行動電話之
    毀損係因告訴人自行掉落所致之詞，尚難採信；此外，復參
    以證人廖永進於警詢時證述當天作完生意回到家，有看到告
    訴人受傷流一點血之情（見警卷頁13），及證人廖雅名於警
    詢及檢察官偵訊時證稱：伊母親（即被告）很生氣要趕告訴
    人走，當時伊也有聽到吵架及丟鍋子的聲音等語（見警卷頁
    19及上揭第9700號偵卷頁24），以及證人郭永明在檢察官訊
    問時亦證述：當時伊用車載告訴人四處去，想跟他聊天及開
    導，嗣告訴人突然跟伊說對不起把車子弄髒，結果他手一抬
    起來，看到他的手在滴血，他說是被鍋子丟到流血，之後即
    載他去醫院縫等情（見上開上揭第9700號偵卷頁24），且告
    訴人受有上開左手上臂、左手前臂穿刺傷、左手第2-5指擦
    挫傷等傷害，亦有全民醫院、中國醫藥大學附設醫院診斷證
    明書在卷可證，及現場相關照片5張、告訴人受傷之相關照
    片9張、行動電話毀損之相片3張可憑，是本件事證明確，被
    告上揭傷害及毀損犯行，均堪認定。
三、核被告所為，係犯刑法第277條第1項之普通傷害罪及第354
    條之毀損罪。被告所犯上開2罪間，犯意各別，犯罪構成要
    件互異，應予分論併罰。爰審酌被告犯罪之動機係因告訴人
    在被告反對與其女兒廖雅名交往之情形下，仍至被告住處找
    廖雅名，及其犯罪目的、手段，告訴人受傷程度及其所有上
    開行動電話毀損之情況，及被告犯後未能坦認全部犯行，犯
    後態度非佳等一切情狀，分別量處如主文所示之刑，並均諭
    知易科罰金之折算標準及定其應執行之刑。
據上論斷，應依刑事訴訟法第299條第1項前段，刑法第277條第1
項、第354條、第51條第6款、第41條第1項前段，刑法施行法第1
條之1，判決如主文。
本案經檢察官甲○○到庭執行職務。
中    華    民    國    97    年    9    月    30    日
                        刑事第三庭  法  官   楊曉惠
以上正本證明與原本無異。
如不服本判決，應於收受送達後10日內向本院提出上訴書狀（應
敘述具體理由並附繕本）。
上訴書如未敘述理由，應於上訴期間屆滿後20日內補提理由書於
本院。
                                    書記官   陳玲誼
中    華    民    國    97    年    9    月    30    日
附錄論罪科刑法條
刑法第277條
傷害人之身體或健康者，處3年以下有期徒刑、拘役或1千元以下
罰金。犯前項之罪因而致人於死者，處無期徒刑或7年以上有期
徒刑；致重傷者，處3年以上10年以下有期徒刑。
刑法第354條
毀棄、損壞前二條以外之他人之物或致令不堪用，足以生損害於
公眾或他人者，處2年以下有期徒刑、拘役或500元以下罰金。


司法院資訊處製作；財團法人民間司法改革基金會備份。
